Config:
  hfst:
    Gen: ../../../src/generator-gt-desc.hfst
    Morph: ../../../src/analyser-gt-desc.hfst
  xerox:
    Gen: ../../../src/generator-gt-desc.xfst
    Morph: ../../../src/analyser-gt-desc.xfst
    App: lookup


# Comments after each adjective:
# ok = checked against
# ? = not checked

# Odd syllable adjectives belonging to VIELG, CAHKK, MEAHTTUS, BEAKKAN, JOHTIL, GUOHCA, GARAS, LINIS, SUVRRIS, NANUS, LOSSAT, CAVGAT, CIENAL, NJUORAS, DILDDAS, VUOGAS, HEAHKAS, EATTAS, BOAKKAS, GAPPUS, VATTIS, BIEKKUS, LIEKKUS, GUOROS, NUOLUS, GEARGGUS, JIEDNAI, BOARIS, ALLAT, LAGAN, LAGAS

Tests:
  Adj - šealgat: # VIELG
    šealgat+A+Attr: šelges
    šealgat+A+Sg+Gen: šealgada
    šealgat+A+Sg+Gen+Err/Orth: šealgat
    šealgat+A+Sg+Ill: šealgadii
    šealgat+A+Sg+Com: šealgadiin
    šealgat+A+Sg+Com+Err/Orth: šealgadiinna
    šealgat+A+Pl+Com: šealgadiiguin
    šealgat+A+Comp+Pl+Acc: [šealgadeappuid, šealgadabbuid]
    šealgat+A+Comp+Err/Orth+Pl+Acc+Err/Orth: [šealgadebbuid, šealgadabbuid, šealgadeappuid]
    šealgat+A+Comp+Pl+Acc+Err/Orth: [šealgadeappuid, šealgadabbuid]
    šealgat+A+Comp+Err/Orth+Pl+Acc: [šealgadeappuid, šealgadabbuid, šealgadebbuid]
    šealgat+A+Der/AAdv+Adv: šealgadit

  Adj - loažžat: # CAHKK
    loažžat+A+Attr: [loažžadis, ložžes]
    loažžat+A+Sg+Gen: loažžada
    loažžat+A+Sg+Gen+Err/Orth: loažžat
    loažžat+A+Sg+Ill: loažžadii
    loažžat+A+Sg+Com: loažžadiin
    loažžat+A+Sg+Com+Err/Orth: loažžadiinna
    loažžat+A+Pl+Com: loažžadiiguin
    loažžat+A+Comp+Pl+Acc: [loažžadeappuid, loažžadabbuid]
    loažžat+A+Comp+Err/Orth+Pl+Acc+Err/Orth: [loažžadebbuid, loažžadabbuid, loažžadeappuid]
    loažžat+A+Comp+Pl+Acc+Err/Orth: [loažžadeappuid, loažžadabbuid]
    loažžat+A+Comp+Err/Orth+Pl+Acc: [loažžadeappuid, loažžadabbuid, loažžadebbuid]
    loažžat+A+Der/AAdv+Adv: loažžadit

  Adj - guoskkatmeahttun: # MEAHTTUS
    guoskkatmeahttun+A+Attr: guoskkatmeahttun
    guoskkatmeahttun+A+Sg+Gen: [guoskkatmeahttun, guoskkatmeahttuma]
    guoskkatmeahttun+A+Sg+Ill: guoskkatmeahttumii
    guoskkatmeahttun+A+Sg+Com: guoskkatmeahttumiin
    guoskkatmeahttun+A+Sg+Com+Err/Orth: guoskkatmeahttumiinna
    guoskkatmeahttun+A+Pl+Com: guoskkatmeahttumiiguin
    guoskkatmeahttun+A+Comp+Pl+Acc: [guoskkatmeahttuseappuid, guoskkatmeahttusabbuid]
    guoskkatmeahttun+A+Comp+Pl+Acc+Err/Orth: [guoskkatmeahttuseappuid, guoskkatmeahttusabbuid]
    guoskkatmeahttun+A+Comp+Err/Orth+Pl+Acc: [guoskkatmeahttuseappuid, guoskkatmeahttusabbuid]
    guoskkatmeahttun+A+Comp+Err/Orth+Pl+Acc+Err/Orth: [guoskkatmeahttuseappuid, guoskkatmeahttusabbuid]
    guoskkatmeahttun+A+Der/AAdv+Adv: [guoskkatmeahttusit, guoskkatmeahttumit]

  Adj - nevvot: # BEAKKAN
    nevvot+A+Attr: nevvot
    nevvot+A+Err/Orth+Attr: nevvogis
    nevvot+A+Sg+Gen: [nevvoga, nevvot]
    nevvot+A+Sg+Ill: nevvogii
    nevvot+A+Sg+Com: nevvogiin
    nevvot+A+Pl+Loc+Err/Orth: nevvogiinna
    nevvot+A+Pl+Com: nevvogiiguin
    nevvot+A+Comp+Pl+Acc: [nevvogeappuid, nevvogabbuid]
    nevvot+A+Comp+Err/Orth+Pl+Acc: [nevvogeappuid, nevvogebbuid, nevvogabbuid]
    nevvot+A+Comp+Err/Orth+Pl+Acc+Err/Orth: [nevvogeappuid, nevvogebbuid, nevvogabbuid]
    nevvot+A+Comp+Pl+Acc+Err/Orth: [nevvogeappuid, nevvogabbuid]
    nevvot+A+Der/AAdv+Adv: nevvogit

  Adj - doaibmil: # JOHTIL
    doaibmil+A+Attr: doaibmilis
    doaibmil+A+Sg+Gen: doaibmila
    doaibmil+A+Sg+Gen+Err/Orth: doaibmil
    doaibmil+A+Sg+Ill: doaibmilii
    doaibmil+A+Sg+Com: doaibmiliin
    doaibmil+A+Pl+Loc+Err/Orth: doaibmiliinna
    doaibmil+A+Pl+Com: doaibmiliiguin
    doaibmil+A+Comp+Pl+Acc: [doaibmileappuid, doaibmilabbuid]
    doaibmil+A+Comp+Err/Orth+Pl+Acc: [doaibmileappuid, doaibmilebbuid, doaibmilabbuid]
    doaibmil+A+Comp+Err/Orth+Pl+Acc+Err/Orth: [doaibmileappuid, doaibmilebbuid, doaibmilabbuid]
    doaibmil+A+Comp+Pl+Acc+Err/Orth: [doaibmileappuid, doaibmilabbuid]
    doaibmil+A+Der/AAdv+Adv: doaibmilit

  Adj - meađmma: # GUOHCA
    meađmma+A+Attr: meađmma
    meađmma+A+Sg+Gen: [meađmmaga, meađbmaga]
    meađmma+A+Sg+Gen+Err/Orth: [meađmmat, meađbmat]
    meađmma+A+Sg+Ill: [meađmmagii, meađbmagii]
    meađmma+A+Sg+Com: [meađmmagiin, meađbmagiin]
    meađmma+A+Pl+Loc+Err/Orth: [meađmmagiinna, meađbmagiinna]
    meađmma+A+Pl+Com: [meađmmagiiguin, meađbmagiiguin]
    meađmma+A+Comp+Pl+Acc: [meađmmageappuid, meađmmagabbuid,meađbmageappuid, meađbmagabbuid]
    meađmma+A+Comp+Err/Orth+Pl+Acc: [meađmmageappuid, meađmmagebbuid, meađmmagabbuid, meađbmageappuid, meađbmagebbuid, meađbmagabbuid]
    meađmma+A+Comp+Err/Orth+Pl+Acc+Err/Orth: [meađmmageappuid, meađmmagebbuid, meađmmagabbuid, meađbmageappuid, meađbmagebbuid, meađbmagabbuid]
    meađmma+A+Comp+Pl+Acc+Err/Orth: [meađmmageappuid, meađmmagabbuid, meađbmageappuid, meađbmagabbuid]
    meađmma+A+Der/AAdv+Adv: [meađmmagit, meađbmagit]

  Adj - ceaikkas: # GARAS
    ceaikkas+A+Attr: ceaika
    ceaikkas+A+Sg+Gen: ceaikasa
    ceaikkas+A+Sg+Gen+Err/Orth: ceaikas
    ceaikkas+A+Sg+Ill: ceaikasii
    ceaikkas+A+Sg+Com: ceaikasiin
    ceaikkas+A+Sg+Com+Err/Orth: ceaikasiinna
    ceaikkas+A+Pl+Com: ceaikasiiguin
    ceaikkas+A+Comp+Pl+Acc: [ceaikaseappuid, ceaikasabbuid]
    ceaikkas+A+Comp+Err/Orth+Pl+Acc+Err/Orth: [ceaikaseappuid, ceaikasebbuid, ceaikasabbuid]
    ceaikkas+A+Comp+Err/Orth+Pl+Acc: [ceaikaseappuid, ceaikasebbuid, ceaikasabbuid]
    ceaikkas+A+Comp+Pl+Acc+Err/Orth: [ceaikaseappuid, ceaikasabbuid]
    ceaikkas+A+Der/AAdv+Adv: ceaikasit
    
  Adj - dimis: # LINIS
    dimis+A+Attr: dipma
    dimis+A+Sg+Gen: dipmása
    dimis+A+Sg+Gen+Err/Orth: dipmás
    dimis+A+Sg+Ill: dipmásii
    dimis+A+Sg+Com: dipmásiin
    dimis+A+Sg+Com+Err/Orth: dipmásiinna
    dimis+A+Pl+Com: dipmásiiguin
    dimis+A+Comp+Pl+Acc: [dipmáseappuid, dipmásabbuid]
    dimis+A+Comp+Err/Orth+Pl+Acc+Err/Orth: [dipmáseappuid, dipmásebbuid, dipmásabbuid]
    dimis+A+Comp+Err/Orth+Pl+Acc: [dipmáseappuid, dipmásebbuid, dipmásabbuid]
    dimis+A+Comp+Pl+Acc+Err/Orth: [dipmáseappuid, dipmásabbuid]
    dimis+A+Der/AAdv+Adv: dipmásit

  Adj - suvrris: # SUVRRIS
    suvrris+A+Attr: suvrra
    suvrris+Err/Orth+A+Attr: suvre
    suvrris+A+Sg+Gen: suvrása
    suvrris+Err/Orth+A+Sg+Gen: suvrá
    suvrris+A+Sg+Gen+Err/Orth: suvrás
    suvrris+A+Sg+Ill: suvrásii
    suvrris+Err/Orth+A+Sg+Ill: suvrái
    suvrris+A+Sg+Com: suvrásiin
    suvrris+A+Sg+Com+Err/Orth: suvrásiinna
    suvrris+Err/Orth+A+Sg+Com: suvráin
    suvrris+A+Pl+Com: suvrásiiguin
    suvrris+Err/Orth+A+Pl+Com: suvráiguin
    suvrris+A+Comp+Pl+Acc: [suvráseappuid, suvrásabbuid]
    suvrris+A+Comp+Err/Orth+Pl+Acc+Err/Orth: [suvráseappuid, suvrásebbuid, suvrásabbuid]
    suvrris+Err/Orth+A+Comp+Pl+Acc: suvrribuid
    suvrris+A+Comp+Err/Orth+Pl+Acc: [suvráseappuid, suvrásebbuid, suvrásabbuid]
    suvrris+A+Comp+Pl+Acc+Err/Orth: [suvráseappuid, suvrásabbuid]
    suvrris+A+Der/AAdv+Adv: suvrásit
    suvrris+Err/Orth+A+Der/AAdv+Adv: suvrrit

  Adj - nanus: # NANUS
    nanus+A+Attr: [nanu, nana]
    nanus+A+Sg+Gen: nannosa
    nanus+A+Sg+Gen+Err/Orth: nannos
    nanus+A+Sg+Ill: nannosii
    nanus+A+Sg+Com: nannosiin
    nanus+A+Sg+Com+Err/Orth: nannosiinna
    nanus+A+Pl+Com: nannosiiguin
    nanus+A+Comp+Pl+Acc: [nannoseappuid, nannosabbuid]
    nanus+A+Comp+Err/Orth+Pl+Acc+Err/Orth: [nannoseappuid, nannosebbuid, nannosabbuid]
    nanus+A+Comp+Err/Orth+Pl+Acc: [nannoseappuid, nannosebbuid, nannosabbuid]
    nanus+A+Comp+Pl+Acc+Err/Orth: [nannoseappuid, nannosabbuid]
    nanus+A+Der/AAdv+Adv: nannosit
    nanus+A+Der/AAdv+Adv+Err/Orth: nannuseppot
    
  Adj - lossat: # LOSSAT
    lossat+A+Attr: lossa
    lossat+A+Sg+Gen: lossada
    lossat+A+Sg+Gen+Err/Orth: lossat
    lossat+A+Sg+Ill: lossadii
    lossat+A+Sg+Com: lossadiin
    lossat+A+Sg+Com+Err/Orth: lossadiinna
    lossat+A+Pl+Com: lossadiiguin
    lossat+A+Comp+Pl+Acc: [lossadeappuid, lossadabbuid]
    lossat+A+Comp+Err/Orth+Pl+Acc+Err/Orth: [lossadeappuid, lossadebbuid, lossadabbuid]
    lossat+A+Comp+Err/Orth+Pl+Acc: [lossadeappuid, lossadebbuid, lossadabbuid]
    lossat+A+Comp+Pl+Acc+Err/Orth: [lossadeappuid, lossadabbuid]
    lossat+A+Der/AAdv+Adv: lossadit

  Adj - njuolgat: # CAVGAT
    njuolgat+A+Attr: [njuolga, njulges]
    njuolgat+A+Sg+Gen: njuolgada
    njuolgat+A+Sg+Gen+Err/Orth: njuolgat
    njuolgat+A+Sg+Ill: njuolgadii
    njuolgat+A+Sg+Com: njuolgadiin
    njuolgat+A+Sg+Com+Err/Orth: njuolgadiinna
    njuolgat+A+Pl+Com: njuolgadiiguin
    njuolgat+A+Comp+Pl+Acc: [njuolgadeappuid, njuolgadabbuid]
    njuolgat+A+Comp+Err/Orth+Pl+Acc+Err/Orth: [njuolgadeappuid, njuolgadebbuid, njuolgadabbuid]
    njuolgat+A+Comp+Err/Orth+Pl+Acc: [njuolgadeappuid, njuolgadebbuid, njuolgadabbuid]
    njuolgat+A+Comp+Pl+Acc+Err/Orth: [njuolgadeappuid, njuolgadabbuid]
    njuolgat+A+Der/AAdv+Adv: njuolgadit

  Adj - čieŋal: # CIENAL
    čieŋal+A+Attr: čiekŋalis
    čieŋal+A+Sg+Gen: čiekŋala
    čieŋal+A+Sg+Gen+Err/Orth: čiekŋal
    čieŋal+A+Sg+Ill: čiekŋalii
    čieŋal+A+Sg+Com: čiekŋaliin
    čieŋal+A+Sg+Com+Err/Orth: čiekŋaliinna
    čieŋal+A+Pl+Com: čiekŋaliiguin
    čieŋal+A+Comp+Pl+Acc: [čiekŋaleappuid, čiekŋalabbuid]
    čieŋal+A+Comp+Err/Orth+Pl+Acc+Err/Orth: [čiekŋaleappuid, čiekŋalebbuid, čiekŋalabbuid]
    čieŋal+A+Comp+Err/Orth+Pl+Acc: [čiekŋaleappuid, čiekŋalebbuid, čiekŋalabbuid]
    čieŋal+A+Comp+Pl+Acc+Err/Orth: [čiekŋaleappuid, čiekŋalabbuid]
    čieŋal+A+Der/AAdv+Adv: čiekŋalit

  Adj - stoaiddas: # NJUORAS
    stoaiddas+A+Attr: [stoaida, stoaiddas]
    stoaiddas+A+Sg+Gen: stoaidasa
    stoaiddas+A+Sg+Gen+Err/Orth: stoaidas
    stoaiddas+A+Sg+Ill: stoaidasii
    stoaiddas+A+Sg+Com: stoaidasiin
    stoaiddas+A+Sg+Com+Err/Orth: stoaidasiinna
    stoaiddas+A+Pl+Com: stoaidasiiguin
    stoaiddas+A+Comp+Pl+Acc: [stoaidaseappuid, stoaidasabbuid]
    stoaiddas+A+Comp+Err/Orth+Pl+Acc+Err/Orth: [stoaidaseappuid, stoaidasebbuid, stoaidasabbuid]
    stoaiddas+A+Comp+Err/Orth+Pl+Acc: [stoaidaseappuid, stoaidasebbuid, stoaidasabbuid]
    stoaiddas+A+Comp+Pl+Acc+Err/Orth: [stoaidaseappuid, stoaidasabbuid]
    stoaiddas+A+Der/AAdv+Adv: stoaidasit

  Adj - suohtas: # DILDDAS
    suohtas+A+Attr: [suohtasis, suohtas]
    suohtas+A+Sg+Gen: suohttasa
    suohtas+A+Sg+Gen+Err/Orth: suohttas
    suohtas+A+Sg+Ill: suohttasii
    suohtas+A+Sg+Com: suohttasiin
    suohtas+A+Sg+Com+Err/Orth: suohttasiinna
    suohtas+A+Pl+Com: suohttasiiguin
    suohtas+A+Comp+Pl+Acc: [suohttaseappuid, suohttasabbuid]
    suohtas+A+Comp+Err/Orth+Pl+Acc+Err/Orth: [suohttaseappuid, suohttasebbuid, suohttasabbuid]
    suohtas+A+Comp+Err/Orth+Pl+Acc: [suohttaseappuid, suohttasebbuid, suohttasabbuid]
    suohtas+A+Comp+Pl+Acc+Err/Orth: [suohttaseappuid, suohttasabbuid]
    suohtas+A+Der/AAdv+Adv: suohttasit

  Adj - vuogas: # VUOGAS
    vuogas+A+Attr: vuogas
    vuogas+A+Sg+Gen: vuohkkasa
    vuogas+A+Sg+Gen+Err/Orth: vuohkkas
    vuogas+A+Sg+Ill: vuohkkasii
    vuogas+A+Sg+Com: vuohkkasiin
    vuogas+A+Sg+Com+Err/Orth: vuohkkasiinna
    vuogas+A+Pl+Com: vuohkkasiiguin
    vuogas+A+Comp+Pl+Acc: [vuohkkaseappuid, vuohkkasabbuid]
    vuogas+A+Comp+Err/Orth+Pl+Acc+Err/Orth: [vuohkkaseappuid, vuohkkasebbuid, vuohkkasabbuid]
    vuogas+A+Comp+Err/Orth+Pl+Acc: [vuohkkaseappuid, vuohkkasebbuid, vuohkkasabbuid]
    vuogas+A+Comp+Pl+Acc+Err/Orth: [vuohkkaseappuid, vuohkkasabbuid]
    vuogas+A+Der/AAdv+Adv: vuohkkasit

  Adj - duŋggas: # HEAHKAS
    duŋggas+A+Attr: [duŋggasis, duŋga]
    duŋggas+A+Sg+Gen: duŋgasa
    duŋggas+A+Sg+Gen+Err/Orth: duŋgas
    duŋggas+A+Sg+Ill: duŋgasii
    duŋggas+A+Sg+Com: duŋgasiin
    duŋggas+A+Sg+Com+Err/Orth: duŋgasiinna
    duŋggas+A+Pl+Com: duŋgasiiguin
    duŋggas+A+Comp+Pl+Acc: [duŋgaseappuid, duŋgasabbuid]
    duŋggas+A+Comp+Err/Orth+Pl+Acc+Err/Orth: [duŋgaseappuid, duŋgasebbuid, duŋgasabbuid]
    duŋggas+A+Comp+Err/Orth+Pl+Acc: [duŋgaseappuid, duŋgasebbuid, duŋgasabbuid]
    duŋggas+A+Comp+Pl+Acc+Err/Orth: [duŋgaseappuid, duŋgasabbuid]
    duŋggas+A+Der/AAdv+Adv: duŋgasit

  Adj - goavššas: # HEAHKAS
    goavššas+A+Attr: goavššasis
    goavššas+A+Sg+Gen: goakšasa
    goavššas+A+Sg+Gen+Err/Orth: goakšas
    goavššas+A+Sg+Ill: goakšasii
    goavššas+A+Sg+Com: goakšasiin
    goavššas+A+Sg+Com+Err/Orth: goakšasiinna
    goavššas+A+Pl+Com: goakšasiiguin
    goavššas+A+Comp+Pl+Acc: [goakšaseappuid, goakšasabbuid]
    goavššas+A+Comp+Err/Orth+Pl+Acc+Err/Orth: [goakšaseappuid, goakšasebbuid, goakšasabbuid]
    goavššas+A+Comp+Err/Orth+Pl+Acc: [goakšaseappuid, goakšasebbuid, goakšasabbuid]
    goavššas+A+Comp+Pl+Acc+Err/Orth: [goakšaseappuid, goakšasabbuid]
    goavššas+A+Der/AAdv+Adv: goakšasit

  Adj - boahkis: # BOAKKAS
    boahkis+A+Sg+Gen: boahkkása
    boahkis+A+Sg+Gen+Err/Orth: boahkkás
    boahkis+A+Sg+Ill: boahkkásii
    boahkis+A+Sg+Com: boahkkásiin
    boahkis+A+Sg+Com+Err/Orth: boahkkásiinna
    boahkis+A+Pl+Com: boahkkásiiguin
    boahkis+A+Comp+Pl+Acc: [boahkkáseappuid, boahkkásabbuid]
    boahkis+A+Comp+Err/Orth+Pl+Acc: [boahkkáseappuid, boahkkásebbuid, boahkkásabbuid]
    boahkis+A+Comp+Err/Orth+Pl+Acc+Err/Orth: [boahkkáseappuid, boahkkásebbuid, boahkkásabbuid]
    boahkis+A+Comp+Pl+Acc+Err/Orth: [boahkkáseappuid,  boahkkásabbuid]
    boahkis+A+Der/AAdv+Adv: boahkkásit

  Adj - gearpmus: # GAPPUS
    gearpmus+A+Attr: gearpmus
    gearpmus+A+Sg+Gen: gerbmosa
    gearpmus+A+Sg+Gen+Err/Orth: gerbmos
    gearpmus+A+Sg+Ill: gerbmosii
    gearpmus+A+Sg+Com: gerbmosiin
    gearpmus+A+Sg+Com+Err/Orth: gerbmosiinna
    gearpmus+A+Pl+Com: gerbmosiiguin
    gearpmus+A+Comp+Pl+Acc: [gerbmoseappuid, gerbmosabbuid]
    gearpmus+A+Comp+Err/Orth+Pl+Acc+Err/Orth: [gerbmoseappuid, gerbmosebbuid, gerbmosabbuid]
    gearpmus+A+Comp+Err/Orth+Pl+Acc: [gerbmoseappuid, gerbmosebbuid, gerbmosabbuid]
    gearpmus+A+Comp+Pl+Acc+Err/Orth: [gerbmoseappuid, gerbmosabbuid]
    gearpmus+A+Der/AAdv+Adv: gerbmosit

  Adj - lámis: # VATTIS
    lámis+A+Attr: [lámes, lámisis]
    lámis+A+Err/Orth+Attr: lámis
    lámis+A+Sg+Gen: lápmása
    lámis+A+Sg+Gen+Err/Orth: lápmás
    lámis+A+Sg+Ill: lápmásii
    lámis+A+Sg+Com: lápmásiin
    lámis+A+Sg+Com+Err/Orth: lápmásiinna
    lámis+A+Pl+Com: lápmásiiguin
    lámis+A+Comp+Pl+Acc: [lápmáseappuid, lápmásabbuid]
    lámis+A+Comp+Err/Orth+Pl+Acc+Err/Orth: [lápmáseappuid, lápmásebbuid, lápmásabbuid]
    lámis+A+Comp+Err/Orth+Pl+Acc: [lápmáseappuid, lápmásebbuid, lápmásabbuid]
    lámis+A+Comp+Pl+Acc+Err/Orth: [lápmáseappuid, lápmásabbuid]
    lámis+A+Der/AAdv+Adv: lápmásit

  Adj - biekkus: # BIEKKUS
    biekkus+A+Attr: biekkusis
    biekkus+A+Sg+Gen: biggosa
    biekkus+A+Sg+Gen+Err/Orth: biggos
    biekkus+A+Sg+Ill: biggosii
    biekkus+A+Sg+Com: biggosiin
    biekkus+A+Sg+Com+Err/Orth: biggosiinna
    biekkus+A+Pl+Com: biggosiiguin
    biekkus+A+Comp+Pl+Acc: [biggoseappuid, biggosabbuid]
    biekkus+A+Comp+Err/Orth+Pl+Acc+Err/Orth: [biggoseappuid, biggosebbuid, biggosabbuid]
    biekkus+A+Comp+Err/Orth+Pl+Acc: [biggoseappuid, biggosebbuid, biggosabbuid]
    biekkus+A+Comp+Pl+Acc+Err/Orth: [biggoseappuid, biggosabbuid]
    biekkus+A+Der/AAdv+Adv: biggosit

  Adj - roattus: # LIEKKUS
    roattus+A+Attr: [roattus, roattusis]
    roattus+A+Sg+Gen: roddosa
    roattus+A+Sg+Gen+Err/Orth: roddos
    roattus+A+Sg+Ill: roddosii
    roattus+A+Sg+Com: roddosiin
    roattus+A+Sg+Com+Err/Orth: roddosiinna
    roattus+A+Pl+Com: roddosiiguin
    roattus+A+Comp+Pl+Acc: [roddoseappuid, roddosabbuid]
    roattus+A+Comp+Err/Orth+Pl+Acc+Err/Orth: [roddoseappuid, roddosebbuid, roddosabbuid]
    roattus+A+Comp+Err/Orth+Pl+Acc: [roddoseappuid, roddosebbuid, roddosabbuid]
    roattus+A+Comp+Pl+Acc+Err/Orth: [roddoseappuid, roddosabbuid]
    roattus+A+Der/AAdv+Adv: roddosit

  Adj - guoros: # GUOROS
    guoros+A+Attr: guoros
    guoros+A+Sg+Gen: gurrosa
    guoros+A+Sg+Gen+Err/Orth: gurros
    guoros+A+Sg+Ill: gurrosii
    guoros+A+Sg+Com: gurrosiin
    guoros+A+Sg+Com+Err/Orth: gurrosiinna
    guoros+A+Pl+Com: gurrosiiguin
    guoros+A+Comp+Pl+Acc: [gurroseappuid, gurrosabbuid]
    guoros+A+Comp+Err/Orth+Pl+Acc+Err/Orth: [gurroseappuid, gurrosebbuid, gurrosabbuid]
    guoros+A+Comp+Err/Orth+Pl+Acc: [gurroseappuid, gurrosebbuid, gurrosabbuid]
    guoros+A+Comp+Pl+Acc+Err/Orth: [gurroseappuid, gurrosabbuid]
    guoros+A+Der/AAdv+Adv: gurrosit

  Adj - ruojus: # NUOLUS
    ruojus+A+Attr: ruojos
    ruojus+A+Err/Orth+Attr: ruojus
    ruojus+A+Sg+Gen: rudjosa
    ruojus+A+Sg+Gen+Err/Orth: rudjos
    ruojus+A+Sg+Ill: rudjosii
    ruojus+A+Sg+Com: rudjosiin
    ruojus+A+Sg+Com+Err/Orth: rudjosiinna
    ruojus+A+Pl+Com: rudjosiiguin
    ruojus+A+Comp+Pl+Acc: [rudjoseappuid, rudjosabbuid]
    ruojus+A+Comp+Err/Orth+Pl+Acc+Err/Orth: [rudjoseappuid, rudjosebbuid, rudjosabbuid]
    ruojus+A+Comp+Err/Orth+Pl+Acc: [rudjoseappuid, rudjosebbuid, rudjosabbuid]
    ruojus+A+Comp+Pl+Acc+Err/Orth: [rudjoseappuid, rudjosabbuid]
    ruojus+A+Der/AAdv+Adv: rudjosit

  Adj - gearggus: # GEARGGUS
    gearggus+A+Attr: gearggos
    gearggus+A+Sg+Gen: gergosa
    gearggus+A+Sg+Gen+Err/Orth: gergos
    gearggus+A+Sg+Ill: gergosii
    gearggus+A+Sg+Com: gergosiin
    gearggus+A+Sg+Com+Err/Orth: gergosiinna
    gearggus+A+Pl+Com: gergosiiguin
    gearggus+A+Comp+Pl+Acc: [gergoseappuid, gergosabbuid]
    gearggus+A+Comp+Err/Orth+Pl+Acc+Err/Orth: [gergoseappuid, gergosebbuid, gergosabbuid]
    gearggus+A+Comp+Err/Orth+Pl+Acc: [gergoseappuid, gergosebbuid, gergosabbuid]
    gearggus+A+Comp+Pl+Acc+Err/Orth: [gergoseappuid, gergosabbuid]
    gearggus+A+Der/AAdv+Adv: gergosit

  Adj - šihttui: # JIEDNAI
    šihttui+A+Attr: šihttos
    šihttui+A+Sg+Gen: šihtto
    šihttui+A+Sg+Ill: šihttui
    šihttui+A+Sg+Com: šihttuin
    šihttui+A+Pl+Com: šihttuiguin
    šihttui+A+Comp+Pl+Acc: šihttobuid
    šihttui+A+Der/AAdv+Adv: šihttojit
    šihttui+A+Der/AAdv+Adv+Err/Orth: šihttot
    
  Adj - coagis: # BOARIS
    coagis+A+Attr: coages
    coagis+A+Sg+Gen: coahkása
    coagis+A+Sg+Gen+Err/Orth: coahkás
    coagis+A+Sg+Ill: coahkásii
    coagis+A+Sg+Com: coahkásiin
    coagis+A+Sg+Com+Err/Orth: coahkásiinna
    coagis+A+Pl+Com: coahkásiiguin
    coagis+A+Comp+Pl+Acc: [coahkáseappuid, coahkásabbuid]
    coagis+A+Comp+Err/Orth+Pl+Acc+Err/Orth: [coahkáseappuid, coahkásebbuid, coahkásabbuid]
    coagis+A+Comp+Err/Orth+Pl+Acc: [coahkáseappuid, coahkásebbuid, coahkásabbuid]
    coagis+A+Comp+Pl+Acc+Err/Orth: [coahkáseappuid, coahkásabbuid]
    coagis+A+Der/AAdv+Adv: coahkásit

    
  Adj - govdat: # ALLAT
    govdat+A+Attr: [govda, govdes]
    govdat+A+Sg+Gen: [govdaga, govdada]
    govdat+A+Sg+Gen+Err/Orth: govdat
    govdat+A+Sg+Ill: [govdagii, govdadii]
    govdat+A+Sg+Com: [govdagiin, govdadiin]
    govdat+A+Sg+Com+Err/Orth: [govdagiinna, govdadiinna]
    govdat+A+Pl+Com: [govdagiiguin, govdadiiguin]
    govdat+A+Comp+Pl+Acc: [govddibuid]
    govdat+A+Err/Orth+Comp+Err/Orth+Pl+Acc+Err/Orth: govdadebbuid
    govdat+A+Err/Orth+Comp+Err/Orth+Pl+Acc: [govdadabbuid, govdadeappuid, govdadebbuid]
    govdat+A+Err/Orth+Comp+Err/Orth+Pl+Acc+Err/Orth: [govdadabbuid, govdadeappuid, govdadebbuid]
    govdat+A+Err/Orth+Comp+Pl+Acc+Err/Orth: [govdadabbuid, govdadeappuid]
    govdat+A+Der/AAdv+Adv: [govdagit, govdadit]
    govdat+A+Err/Orth+Der/AAdv+Adv: govdadit


  Adj - guvrelágan: # LAGAN
    guvrelágan+v1+A+Attr:   guvrelágan
    guvrelágan+v2+A+Attr:   guvrelágán
    guvrelágan+Err/Orth+A+Attr:   guvrelagan
    guvrelágan+v1+A+Sg+Gen: guvrelágana
    guvrelágan+v1+A+Sg+Gen+Err/Orth: guvrelágan
    guvrelágan+v2+A+Sg+Gen: guvrelágána
    guvrelágan+v2+A+Sg+Gen+Err/Orth: guvrelágán
    guvrelágan+Err/Orth+A+Sg+Gen: guvrelagana
    guvrelágan+Err/Orth+A+Sg+Gen+Err/Orth: guvrelagan
    guvrelágan+v1+A+Sg+Ill: guvreláganii
    guvrelágan+v2+A+Sg+Ill: guvrelágánii
    guvrelágan+Err/Orth+A+Sg+Ill: guvrelaganii
    guvrelágan+v1+A+Sg+Com: guvreláganiin
    guvrelágan+v2+A+Sg+Com: guvrelágániin
    guvrelágan+v1+A+Sg+Com+Err/Orth: guvreláganiinna
    guvrelágan+v2+A+Sg+Com+Err/Orth: guvrelágániinna
    guvrelágan+Err/Orth+A+Sg+Com: guvrelaganiin
    guvrelágan+Err/Orth+A+Sg+Com+Err/Orth: guvrelaganiinna
    guvrelágan+Err/Orth+A+Pl+Com: guvrelaganiid
    guvrelágan+v1+A+Pl+Com: guvreláganiiguin
    guvrelágan+v2+A+Pl+Com: guvrelágániiguin
    guvrelágan+Err/Orth+A+Pl+Com: guvrelaganiiguin

  Adj - goahccelágaš: # LAGAS
    goahccelágaš+v1+A+Attr:   goahccelágaš
    goahccelágaš+v2+A+Attr:   goahccelágáš
    goahccelágaš+Err/Orth+A+Attr:   goahccelagaš
    goahccelágaš+v1+A+Sg+Gen: goahccelágaža
    goahccelágaš+v1+A+Sg+Gen+Err/Orth: goahccelágaš
    goahccelágaš+v2+A+Sg+Gen: goahccelágáža
    goahccelágaš+v2+A+Sg+Gen+Err/Orth: goahccelágáš
    goahccelágaš+Err/Orth+A+Sg+Gen: goahccelagaža
    goahccelágaš+Err/Orth+A+Sg+Gen+Err/Orth: goahccelagaš
    goahccelágaš+v1+A+Sg+Ill: goahccelágažii
    goahccelágaš+v2+A+Sg+Ill: goahccelágážii
    goahccelágaš+Err/Orth+A+Sg+Ill: goahccelagažii
    goahccelágaš+v1+A+Sg+Com: goahccelágažiin
    goahccelágaš+v2+A+Sg+Com: goahccelágážiin
    goahccelágaš+v1+A+Sg+Com+Err/Orth: goahccelágažiinna
    goahccelágaš+v2+A+Sg+Com+Err/Orth: goahccelágážiinna
    goahccelágaš+Err/Orth+A+Sg+Com: goahccelagažiin
    goahccelágaš+Err/Orth+A+Sg+Com+Err/Orth: goahccelagažiinna
    goahccelágaš+Err/Orth+A+Pl+Com: goahccelagažiid
    goahccelágaš+v1+A+Pl+Com: goahccelágažiiguin
    goahccelágaš+v2+A+Pl+Com: goahccelágážiiguin
    goahccelágaš+Err/Orth+A+Pl+Com: goahccelagažiiguin

  Adj - gohpevuđot: # AGAdj
    gohpevuđot+A+Attr: gohpevuđot
    gohpevuđot+Err/Lex+A+Attr: gohpivuđot
    gohpevuđot+A+Sg+Gen: gohpevuđoga
    gohpevuđot+A+Sg+Gen+Err/Orth: gohpevuđot
    gohpevuđot+Err/Lex+A+Sg+Gen: gohpivuđoga
    gohpevuđot+Err/Lex+A+Sg+Gen+Err/Orth: gohpivuđot
    gohpevuđot+A+Sg+Ill: gohpevuđogii
    gohpevuđot+Err/Lex+A+Sg+Ill: gohpivuđogii
    gohpevuđot+A+Sg+Com: gohpevuđogiin
    gohpevuđot+Err/Lex+A+Sg+Com: gohpivuđogiin
    gohpevuđot+Err/Lex+A+Sg+Com+Err/Orth: gohpivuđogiinna
    gohpevuđot+A+Sg+Com+Err/Orth: gohpevuđogiinna
    gohpevuđot+A+Pl+Com: gohpevuđogiiguin
    gohpevuđot+Err/Lex+A+Pl+Com: gohpivuđogiiguin
